臺灣高等法院民事裁定
108年度重勞上字第42號
上  訴  人  翁世芳


訴訟代理人  張秀蘭
上列上訴人因與被上訴人鴻海精密工業股份有限公司間請求給付
違約金事件，本院裁定如下： 
    主  文
上訴人應於本裁定送達後六十日內，補正上訴人訴訟代理人經上
訴人合法授予代理權之委任狀，逾期即駁回本件上訴。
    理  由
按上訴係由訴訟代理人代行提起，而其代理權有欠缺者，法院
  應以裁定駁回之，但其情形可以補正者，審判長應定期間先命
  補正；且無論訴訟進行至如何之程度，法院於此均應依職權調
  查之，此觀民事訴訟法第463條規定，於第二審程序準用同法
  第249條第1項第5款規定自明。次按在大陸地區製作之文書，
  經行政院設立或指定之機構或委託之民間團體驗證者，推定為
  真正，臺灣地區與大陸地區人民關係條例第7條定有明文。又
  行政院大陸委員會已委託財團法人海峽交流基金會（下稱海基
  會）辦理大陸地區文書之驗證事務。是以，在大陸地區出具之
  委任訴訟代理人之委任書，倘於當事人間就其真正有所爭執，
  該委任書自應經海基會之驗證，始得推定為真正。
本件上訴係張秀蘭以其為上訴人訴訟代理人而代行提起，並提
  出上訴人出具之民事委任狀（下稱系爭委任狀）為證（見本院
  卷第31-33頁），惟被上訴人爭執系爭委任狀之真正，經查：
㈠上訴人現於廣東省東莞市石龍鎮新洲東莞監獄，經原審囑託海
  基會送達之結果，上訴人拒簽送達回證，並具狀陳稱：由於本
  人目前在大陸地區服刑，對該案的內容並不瞭解，且本人已委
  託律師（已於2018年6月初將律師委託書寄出），請將本文書
  送至或由本人律師領取等語（見原審卷第89頁）。
㈡張秀蘭係上訴人之配偶，並不具律師資格，已據其陳在卷（見
  原審卷一第153-155頁）。另張秀蘭於本院陳稱：伊於原審收
  到本件文書後，有至大陸地區會見上訴人，告知被上訴人提告
  這件事情，我們要出庭，請其簽委任書，上訴人就有簽委任書
  寄回來給我們，上訴人寄回來的委任狀受任人是空白的，上訴
  所提的委任狀，怕文書往來需要時間，在原審判決前，提早寄
  給上訴人，請上訴人填好後寄回，不記得寄給本件委任狀給上
  訴人時，受任人是否已經寫好等語（見本院卷第226-227頁）
　。
㈢綜上各情，系爭委任狀顯係於大陸地區作成，然未經海基會驗
  證，在被上訴人爭執其真正之情形下，系爭委任狀自無從推定
  為真正；且上訴人於原審已明示委任律師代理本件訴訟，系爭
  委任狀所載明之代理意旨，與上訴人於原審明示之意思相左，
  是系爭委任狀顯不足以證明上訴人有委任不具律師資格之張秀
  蘭為本件二審訴訟代理人之意思。從而，系爭委任狀既無法證
  明張秀蘭為上訴人合法委任之訴訟代理人，則張秀蘭代上訴人
  提起本件上訴，其代理權自有欠缺，而此項欠缺非不得補正，
  爰依首揭規定，限上訴人於本裁定送達六十日內補正上訴人訴
  訟代理權之欠缺，逾期不補，即駁回其上訴。　
㈣末查在被上訴人已爭執上訴人所提具私文書性質之委任狀為真
  正之情形下，上訴人依本裁定補正之委任狀，自應經海基會驗
  證，始得推定為真正，附此敘明。
爰裁定如主文。
中　　華　　民　　國　　110 　年　　4 　　月　　1 　　日
                  勞動法庭
                        審判長法  官  李慈惠
正本係照原本作成。
不得抗告。
中　　華　　民　　國　　110 　年　　4 　　月　　1 　　日
 　　　　　　　　　　　　     書記官  王增華